最高法院刑事判決　　　　　　九十六年度台上字第四六三九號
上　訴　人　甲○○
選任辯護人　蔡明熙律師
上列上訴人因違反毒品危害防制條例案件，不服台灣高等法院中
華民國九十六年六月五日第二審判決（九十五年度上訴字第二四
五三號，起訴案號：台灣板橋地方法院檢察署九十四年度偵字第
二０四一０號），提起上訴，本院判決如下：
    主  文
上訴駁回。
    理  由
按刑事訴訟法第三百七十七條規定，上訴於第三審法院，非以判
決違背法令為理由，不得為之。是提起第三審上訴，應以原判決
違背法令為理由，係屬法定要件。如果上訴理由狀並未依據卷內
訴訟資料，具體指摘原判決不適用何種法則或如何適用不當，或
所指摘原判決違法情事，顯與法律規定得為第三審上訴理由之違
法情形，不相適合時，均應認其上訴為違背法律上之程式，予以
駁回。本件上訴人甲○○上訴意旨略稱：(一)、原判決對與上訴人
共同販賣第一級毒品海洛因之男子是否業已成年，未予查明，又
未究明上訴人購入海洛因之價格，率以證人王佳慈以新台幣（下
同）一萬二千元向上訴人購買半錢海洛因，遽認上訴人係意圖營
利而販賣毒品，自嫌調查未盡。(二)、原判決係以王佳慈於民國九
十四年十月十三日及同年月十五日曾多次與上訴人以行動電話聯
絡，而王佳慈當時所持用行動電話發話、受話之基地台均在台北
縣永和市○○路附近，據認王佳慈於上揭時間與上訴人有多次聯
繫，但上訴人係居住於永和市○○路八十四號，與該基地台尚有
段距離；另依卷內資料，無從確認上訴人與王佳慈買賣海洛因之
時間，原判決遽認王佳慈係於九十四年十月十三日下午四時三十
分以電腦與上訴人交換海洛因，再於同年月十五日零時五十七分
以現金換回電腦，均顯屬採證違法。(三)、卷附監聽譯文對本件毒
品交易對象為何人、上訴人有無販賣之故意及營利之意圖，均乏
證明力，原審採之為認定上訴人有販賣海洛因犯行之證據，亦非
適法云云。
惟查：原判決綜合全案證據資料，本於事實審法院職權推理之作
用，認定上訴人有其事實欄所載之販賣海洛因犯行，因而維持第
一審關於論處上訴人共同販賣第一級毒品（累犯，依刑法第五十
九條規定酌量減輕其刑後，量處有期徒刑十年）罪刑部分之判決
，駁回上訴人該部分在第二審之上訴，已詳細說明其採證認事之
理由。對如何認定上訴人確係意圖營利而販賣海洛因予王佳慈，
亦已詳加說明。上訴意旨對原審此部分之論斷，究有何違背經驗
法則或論理法則等違法情形，並未依據卷內資料具體表明，上訴
意旨(一)仍執陳詞，以原審未詳查即遽認其係意圖營利而販賣毒品
云云，據以指摘原審有調查未盡之違背法令，係以自己之說詞，
對原審採證認事職權之適法行使，並已於判決內說明之事項，漫
事指摘，復為單純之事實上爭辯，依首開說明，自難認係適法之
第三審上訴理由。且查：(一)、依卷內資料，證人王佳慈已陳明於
本件海洛因交易過程中，毒品係由上訴人以外之另位年約三十餘
歲之男子所交付，原判決並已認定上訴人與一年籍不詳之成年男
子共同販賣海洛因予王佳慈，上訴意旨(一)指原判決未查明，認定
該與上訴人共同販賣毒品之男子是否業已成年云云，顯非依卷內
資料執為指摘，亦非適法之第三審上訴理由。(二)、原判決係以證
人王佳慈於第一審證陳其以行動電話與一自稱「林董」者聯繫，
擬以一萬二千元購買半錢之海洛因，但因欠現金，乃暫以一台筆
記型電腦供擔保，約定於二、三天後再以現金換回，雙方談妥後
，其即依約前往永和市○○路與永和路口附近拿取海洛因，嗣於
二、三天後，又以行動電話與「林董」聯繫，並在相同地點以現
金換回電腦等語，與卷附台北市政府警察局刑事警察大隊向台灣
板橋地方法院檢察署聲請對王佳慈所使用之門號0000000000號行
動電話進行通訊監察結果而據以製作之監聽譯文內容，記載王佳
慈於九十四年十月十三日下午四時三十分許，曾以上開行動電話
與上訴人所使用門號0000000000號行動電話聯絡，並就如何以所
有電腦供擔保向上訴人購買半錢之海洛因，於雙方達成合意後，
上訴人乃約王佳慈在永和市○○路與永和路口見面，旋王佳慈依
約開車至該路口後，經再數次以行動電話與上訴人之行動電話聯
絡，上訴人即指引王佳慈如何開車進入永和市○○路一四二號旁
巷道之某地下室見面，暨卷存台灣大哥大股份有限公司之雙向通
聯查詢資料顯示，上訴人與王佳慈所使用之上開門號行動電話於
九十四年十月十三日下午四時三十分起至同日下午四時五十一分
一秒止，及同年月十五日零時三十三分二十九秒起至同日零時五
十七分十七秒止，分別有六通及五通密集通話各情，就王佳慈購
買海洛因之時間、地點、交易金額、數量、付款方式等重要情節
，互核相吻合，且經將上開通訊監察錄音帶送請法務部調查局進
行聲紋鑑定結果，認錄音帶內之聲音亦與上訴人之音質相同，上
訴人復已坦陳其綽號為「林董」等理由，據認王佳慈於上揭時間
與上訴人確有多次聯繫，且其係於九十四年十月十三日下午四時
三十分以電腦供擔保向上訴人購買海洛因，嗣於同年月十五日零
時五十七分許再以現金換回電腦等情，其採證認事，於法核無不
合。又每一行動電話之基地台均可收發一定區域之電話通訊，並
非基地台所在地點始為行動電話使用者於撥打、接收電話當時之
實際位置，此為公眾週知之事實，尚難以王佳慈所使用行動電話
之發話、受話基地台位置與上訴人當時所在地點不同，遽謂其等
無法聯繫、洽談購毒之事。原判決亦無上訴意旨(二)、(三)所指之採
證違法。綜上所述，本件上訴意旨所指，與法律規定得為第三審
上訴理由之違法情形不相適合，其上訴違背法律上之程式，應予
駁回。
據上論結，應依刑事訴訟法第三百九十五條前段，判決如主文。
中　　華　　民　　國　九十六　年　　八　　月   三十   日
                      最高法院刑事第十庭
                          審判長法官  謝　俊　雄
                                法官  陳　世　雄
                                法官  魏　新　和
                                法官  吳　信　銘
                                法官  徐　文　亮
      本件正本證明與原本無異
                                      書  記  官
中　　華　　民　　國　九十六　年　　九　　月    五    日
                                                    M
